【裁判字號】    95,交易緝,6
【裁判日期】    950331
【裁判案由】    公共危險
【裁判全文】
臺灣臺中地方法院刑事判決             95年度交易緝字第6號
公  訴  人  臺灣臺中地方法院檢察署檢察官
被      告  甲○○
上列被告因公共危險案件，經檢察官提起公訴（九十一年度偵字
第七二七五號），本院合議庭裁定進行簡式審判程序，判決如下
：
    主    文
甲○○服用酒類，不能安全駕駛動力交通工具而駕駛，累犯，處
有期徒刑伍月，如易科罰金，以佰元折算壹日。
    犯罪事實
一、甲○○前因傷害及妨害自由等案件，經臺灣高等法院臺中分
    院以八十五年度上易字第八三六號判決各判處有期徒刑三月
    確定，又因過失致死案件，經本院以八十五年度交易字第三
    六０號判決判處有期徒刑二年七月確定，上開三罪嗣經本院
    裁定應執行有期徒刑三年確定，於民國八十七年四月十日假
    釋出監，至八十八年五月三十日假釋期滿未經撤銷，以已執
    行完畢論。詎仍不知悔改，竟於九十一年四月八日晚間九時
    許起（起訴書誤為十時許），在臺中市逢甲夜市某攤販處飲
    用啤酒後，已達不能安全駕駛動力交通工具之程度，竟仍於
    同日晚間十一時許，騎乘車牌號碼ＪＰＨ－六七八號重機車
    外出，並沿臺中市○○區○○路由逢甲路往惠來路方向行駛
    。至同年月九日（即翌日）凌晨二時十五分許，甲○○騎車
    行經臺中市○○區○○路與河南路交岔路口時，因注意能力
    降低而疏未注意車前狀況，竟與黃仁俊所駕駛、沿臺中市○
    ○區○○路由青海路往甘肅路方向直行通過上開交岔路口之
    車牌號碼ＯＢ－０六六二號自用小客車發生碰撞（黃仁俊並
    未成傷）。嗣經到場處理警員對於甲○○進行呼氣酒精濃度
    測試，發現其呼氣中所含酒精濃度高達每公升一點零一毫克
    ，始悉上情。
二、案經臺中市警察局第六分局報請臺灣臺中地方法院檢察署檢
    察官偵查起訴。
    理    由
一、本件被告甲○○於準備程序中，先就上開犯罪事實為有罪之
    陳述，且所犯係死刑、無期徒刑、最輕本刑為三年以上有期
    徒刑以外之罪，經本院合議庭依刑事訴訟法第二百七十三條
    之一第一項之規定，裁定由法官一人獨任進行簡式審判程序
    ，先此敘明。
二、又被告甲○○於前揭時、地為警查獲後，因擔心其通緝犯身
    分曝光，乃依其先前拾獲之交通罰單上所記載歐陽俊傑年籍
    資料，向承辦員警及檢察官捏稱自己為歐陽俊傑，並冒用其
    名義在警詢筆錄、舉發違反道路交通管理事件通知單、酒精
    濃度測試單、逮捕通知書、口卡片、偵訊筆錄等文件上，偽
    簽歐陽俊傑之姓名，偵查檢察官因而於起訴書當事人欄內記
    載歐陽俊傑之姓名及年籍資料，此據被告於本院九十五年三
    月二十二日準備程序中自承甚明，並有內政部警政署刑事警
    察局九十一年六月二十日刑紋字第０九一０一五七０二０號
    函及上開文件資料在卷為憑，復經本院核對被告面貌特徵（
    已命法警拍照存證）與警卷所附嫌疑人照片確認無訛。惟檢
    察官起訴之對象為被告其「人」，並非其「姓名」，本件警
    詢及偵查之應訊主體皆為被告本人，至於遭冒名之歐陽俊傑
    則未於警詢及偵查中接受詢答並製作筆錄，是以本件檢察官
    起訴之對象仍為冒名接受偵訊之被告，而非歐陽俊傑本人，
    參照司法院院字第五六九、一七二九號解釋意旨，本院已將
    被告姓名更正為甲○○，且公訴蒞庭檢察官於九十二年十二
    月二十二日亦當庭表示更正被告姓名為甲○○，本院自得對
    於被告甲○○逕予審判（最高法院九十一年度台非字第六八
    號、九十二年度台非字第四八號刑事判決意旨參照）。
三、上開犯罪事實，業據被告甲○○於警詢及偵審中坦承不諱，
    核與證人黃仁俊於警詢中證述之車禍發生經過相互合致，並
    有酒精濃度檢測單、測試觀察紀錄表、道路交通事故調查報
    告表及現場圖各一份、車損及現場照片共四張附卷可稽，足
    徵被告上開自白應與實情相符。再參諸德國、美國之認定標
    準，對於酒精濃度呼氣已達每公升零點五五毫克以上，肇事
    率為一般正常人之十倍，認為已達「不能安全駕駛」之標準
    ；至於上揭數值以下之行為，如輔以其他客觀事實得作為「
    不能安全駕駛」之判斷時，亦應依刑法第一百八十五條之三
    之規定移送法辦處以刑罰，法務部八十八年五月十八日法
    檢字第００一六六九函釋甚明。被告於發生本件車禍肇事後
    ，經警測得其呼氣中之酒精濃度為每公升一點零一毫克，已
    逾前揭標準值甚多，堪認被告當時應已達於不能安全駕駛動
    力交通工具之程度。本案事證已臻明確，被告犯行洵堪認定
    。
四、查被告甲○○於飲用酒類後，已達於不能安全駕駛動力交通
    工具之程度，竟猶執意駕車外出，核其所為，係犯刑法第一
    百八十五條之三之服用酒類重大違背安全駕駛罪。查被告前
    因傷害及妨害自由等案件，經臺灣高等法院臺中分院以八十
    五年度上易字第八三六號判決各判處有期徒刑三月確定，又
    因過失致死案件，經本院以八十五年度交易字第三六０號判
    決判處有期徒刑二年七月確定，上開三罪嗣經本院裁定應執
    行有期徒刑三年確定，於八十七年四月十日假釋出監，至八
    十八年五月三十日假釋期滿未經撤銷，以已執行完畢論，有
    臺灣高等法院被告前案紀錄表及刑案資料查註紀錄表在卷可
    按。其受有期徒刑之執行完畢，五年內再犯本件法定本刑有
    期徒刑以上之罪，為累犯，應依法加重其刑。爰審酌被告明
    知自己飲酒後，精神狀態已受相當影響，僅圖一己往來交通
    之便，率爾駕駛車輛外出，對於道路公共安全已生顯著之危
    險；而被告於警詢及偵查中尚且冒用他人姓名應訊，意圖規
    避刑責甚明，犯後態度毫無足取；並參以被告犯罪手段、酒
    醉程度、具有國中肄業學歷之智識程度等一切情狀，量處如
    主文所示之刑，併諭知易科罰金之折算標準，以示懲儆。
五、至被告甲○○所涉前揭偽造私文書及偽造署押等犯行，將俟
    本案確定後，另由本院函送臺灣臺中地方法院檢察署依法告
    發，以免罅漏，併此指明。
據上論斷，應依刑事訴訟法第二百七十三條之一第一項、第二百
九十九條第一項前段，刑法第一百八十五條之三、第四十七條、
第四十一條第一項前段，罰金罰鍰提高標準條例第二條，判決如
主文。
本案經檢察官蔡雯娟到庭執行職務。
中    華    民    國    95    年    3     月    31    日
                  交通法庭    法  官  高文崇
上正本證明與原本無異。
如不服本判決，應於送達後十日內向本院提出上訴狀（須附繕
本），上訴於台灣高等法院台中分院。
                              書記官  林淑慧
中    華    民    國    95    年    4    月     4    日
附錄本案論罪科刑法條：
刑法第一百八十五條之三：
服用毒品、麻醉藥品、酒類或其他相類之物，不能安全駕駛動力
交通工具而駕駛者，處一年以下有期徒刑、拘役或三萬元以下罰
金。


司法院資訊處製作；財團法人民間司法改革基金會備份。
